【裁判字號】    94,重智,2
【裁判日期】    951106
【裁判案由】    侵權行為損害賠償
【裁判全文】
臺灣板橋地方法院民事裁定               94年度重智字第2號
原      告  禾昌興業股份有限公司
法定代理人  乙○○
訴訟代理人  陳郁勝律師
被      告  恩得利工業股份有限公司
兼  上一人
法定代理人  甲○○
共???同
訴訟代理人  林發立律師
?????  許義明律師
上列當事人間請求侵權行為損害賠償事件，被告聲請裁定停止訴
訟程序，本院裁定如下：
    主  文
聲請駁回。
    理  由
一、被告聲請略以：系爭新型專利經訴外人拓洋實業股份有限公
??司分別於94年7 月11日提出第0000000000NO3 號、94年8 月
    9 日提出第0000000000NO4 號「複合多種電信連接器為一體
    之結構」新型專利舉發案，刻由經濟部智慧財產局審查中，
    上開二舉發案均係由與本件訴訟無關之訴外人提所出，非被
    告基於任何干擾訴訟之意圖而為舉發，且足以動搖系爭專利
    之有效性，具有「舉發案提出之正當性」與「停止審判之必
    要性」，非俟該舉發案審定確定，本件認事用法即難於判斷
    ，顯有停止訴訟程序之必要，爰依專利法第108 條準用同法
    第90條第1 項，聲請准裁定本件於經濟部智慧財產局於94年
??7 月11日受理第0000000000NO3 號及同年8 月9 日受理第00
    00000000NO4 號「複合多種電信連接器為一體之結構」新型
    專利舉發案均確定前，停止訴訟程序。
二、本件訴訟中，被告以經濟部智慧財產局業於94年1 月27日所
    受理其提出之第000000000N01號「複合多種電信連接器為一
    體之結構」新型專利舉發案，為本件之先決問題，聲請裁定
    停止訴訟程序，經本院於94年4 月25日裁定本件於上開新型
    專利舉發案確定前，停止訴訟程序。又該舉發案已由經濟
??部智慧財產局審定舉發不成立，且因被告未提起行政救濟而
??確定在案，為被告所自承，故本院於95年?月6 日依職權裁
??定本院於94年4 月25日所為停止訴訟程序之裁定撤銷。從而
??本案先決問題之上開經濟部於95年3 月20日以（95）智專三
    （一）05026 字第0952020232 0號認定舉發不成立之行政處
    分，既因被告未於法定期限內提起訴願而告確定，且上開訴
    外人拓洋實業股份有限公司提出上開NO3 、NO4 號舉發案之
    侵害專利損害賠償訴訟事件，繫屬之臺灣高等法院裁定停止
    訴訟，經抗告後最高法院以應注意調查審認該舉發案提出之
    正當性為由，於95年9 月14日以95台抗字第553 號裁定廢棄
    原裁定在案，從而被告再執訴外人所提出上開二舉發案待審
    為由，聲請裁定停止本件訴訟程序，顯然不具備舉發案提出
    之正當性，參以本件原告亦明確主張不應裁定停止本件訴訟
    程序，為免遲滯訴訟，自不宜裁定停止本件訴訟程序。
三、依民事訴訟法第220 條規定，裁定如主文。
中    華    民    國    95    年    11    月    6    日
                  民事第二庭    法  官  梁宏哲
以上正本係照原本作成。
不得抗告
中    華    民    國    95    年    11    月    6    日
                                書記官  曹復


司法院資訊處製作；財團法人民間司法改革基金會備份。
